【裁判字號】    94,交簡上,156
【裁判日期】    950221
【裁判案由】    公共危險
【裁判全文】
臺灣桃園地方法院刑事判決           94年度交簡上字第156號
上  訴  人  甲○○
即  被  告
上列上訴人因公共危險案件，不服本院桃園簡易庭94年度桃交簡
字第2126號，94年11月17日第一審判決（聲請簡易判決處刑案號
：臺灣桃園地方法院檢察署94年度偵字第16905 號），提起上訴
，本院管轄之第二審地方法院合議庭判決如下：
    主  文
上訴駁回。
    事  實
一、甲○○於民國94年8 月12日（聲請書誤載為94年8 月1 日）
    12時許起至同日14時許止，在桃園縣八德市○○路○ 段某日
    本料理店與友人飲用清酒後，已達不能安全駕駛動力交通工
    具之程度，竟仍駕駛車牌號碼3U -0413號自用小客車，於同
    年8 月13日凌晨0 時15分許行經桃園縣桃園市○○路295 號
    前時經警攔檢，進而於同日凌晨0 時19分對其實施酒精濃度
    測試，測得其呼氣所含酒精濃度為每公升0.88毫克。
二、案經桃園縣政府警察局桃園分局報告臺灣桃園地方法院檢察
    署檢察官偵查後聲請以簡易判決處刑。
    理  由
一、訊據被告甲○○坦承於前開時地經警攔檢之事實不諱，惟另
    略以：伊當天是中午左右喝的酒，後來到了深夜，因想說喝
    完酒後已隔了這麼久，且精神狀態很好，開車應該不會有什
    麼問題，所以才開車出去。被警察攔檢時，警察拿酒測器叫
    伊吹氣，一開始都沒有顯示出任何數據，後來警察帶伊到斜
    對面的電力公司，又帶伊回攔檢點，叫伊繼續吹氣，也沒有
    顯示酒測數據，當時派出所的主管過來按酒測器，說是0.91
    毫克，按第2 次又說是0.88毫克，就帶伊回派出所製作筆錄
    ，伊認為應該是酒測器故障云云置辯。惟查，被告經警攔檢
    並對其實施酒精濃度測試，測得其呼氣所含酒精濃度為每公
    升0.88毫克，此有酒精濃度測試單1 紙在卷可按，而該台經
    警持以對被告實施酒精濃度測試之呼氣酒精測試器（器號：
    017628/052112 號）於94年10月25日經經濟部標準檢驗局檢
    定後，檢定結果為合格，有該局之呼氣酒精測試器檢定合格
    證書1 紙附卷足按，是被告主張該呼氣酒精測試器係屬故障
    乙節，即屬無據。按依交通部運輸研究所90年9 月24日運安
    字第900005854 號函所載呼氣中酒精濃度每公升含量為0.25
    毫克，即相當於血液中酒精濃度（ＢＡＣ）百分之0.05，且
    依該函所附該所79年「駕駛人行為反應之研究－酒醉駕車對
    駕駛行為之分析研究」指出：ＢＡＣ達百分之0.03至百分
    之0.05時，對駕駛能力之影響為：多數駕駛人心境逐漸變幻
    不定，視覺與反應靈敏性減弱，對速度及距離的判斷力差。
    對心理行為之影響為：觀察力逐漸欠缺，心情漸趨輕鬆，自
    信心增加，多話，精神狀態處於陶醉感。ＢＡＣ到達百分
    之0.05至百分之0.08時，對駕駛能力之影響為：反應遲鈍，
    駕駛能力受損，遲而不決或決而不行。對心理行為之影響為
    ：情緒鬆弛，感情與行為趨向誇張，肌肉不協調，精神處於
    興奮狀態。ＢＡＣ到達百分之0.08至百分之0.15時，對駕
    駛能力之影響為：判斷力嚴重受到影響，體能與精神協調受
    損，駕駛之體能困難增加。對心理行為之影響為：產生情緒
    異常現象，步伐不平穩，言語不清，反應惡劣，記憶及判斷
    力受損，精神處於錯亂狀態。超過百分之0.15時，對駕駛
    能力之影響為：視線搖晃，駕駛已進入恍惚狀態，判斷及理
    解遭到扭曲，駕駛不穩定。對心理行為之影響為：意識不明
    ，嘔吐，站、走及講話困難，責任感喪失，精神處於麻痺狀
    態。超過百分之0.5 時，對駕駛人能力之影響為：無法開
    車。對心理行為之影響為：爛醉如泥，失去知覺可能致死，
    精神處於昏睡狀態。本件被告所測得之吐氣所含酒精成分為
    每公升0.88毫克，相當於血液中酒精濃度（ＢＡＣ）百分之
    0.176 ，依上開說明，被告之視線、體能、判斷及精神協調
    能力等均受到相當程度之影響而減退，駕駛能力呈不穩定狀
    態。至被告經警員於桃園縣政府警察局桃園分局同安派出所
    內對其依桃園縣政府警察局汽車駕駛人酒後駕車生理協調平
    衡檢測紀錄卡所載項目實施檢測結果，雖均認定為合格，然
    該項檢測係於同日凌晨1 時10分許所為，有該檢測紀錄卡1
    紙在卷可佐，與警員對被告實施呼氣酒精濃度測試之時間已
    相隔約1 小時，該檢測結果尚難據為對被告有利之認定。綜
    上所述，本件事證明確，被告犯行堪以認定，應予依法論科
    。
二、核被告甲○○所為，係犯刑法第185 條之3 之服用酒類不能
    安全駕駛動力交通工具而駕駛罪。原審認被告本件犯行事證
    明確，引用刑法第185 條之3 、第42條第2 項，罰金罰鍰提
    高標準條例第2 條，認被告服用酒類，不能安全駕駛動力交
    通工具而駕駛，科罰金1 萬元，如易服勞役，以300 元折算
    1 日，經核原審判決認事用法均無違誤，量刑亦妥適，應予
    維持。被告執前詞聲請上訴，指摘原判決不當，為無理由，
    應予駁回。
據上論斷，應依刑事訴訟法第455 條之1 第3 項、第368 條，判
決如主文。
本案經檢察官古慧珍到庭執行職務。
中    華    民    國    95    年    2     月    21    日
                  刑事第十庭  審判長法  官     江德民
                                    法  官     柯姿佐
                                    法  官     蔡和憲
上正本證明與原本無異。
不得上訴。
                                    書記官     常毓生
中    華    民    國    95    年    2     月    22    日


司法院資訊處製作；財團法人民間司法改革基金會備份。
